nl: Eten, drinken en tabak > Voedselitems > Bakkerij > Cake- en dessertrepen > Dessertrepen: Blondies; Brownies
fi: Ruoka, juoma ja tupakkatuotteet > Ruokatuotteet > Leivonnaiset > Kakut ja leivospalat > Jälkiruokapatukat: Blondiet; Browniet
el: Τρόφιμα, ποτά & προϊόντα καπνού > Είδη διατροφής > Αρτοποιεία > Κέικ & μπάρες για επιδόρπιο > Μπάρες για επιδόρπιο: Blondie; Brownie
vi: Thực phẩm, đồ uống và thuốc lá > Hàng thực phẩm > Bánh mỳ > Bánh ngọt và món tráng miệng > Món tráng miệng: Bánh blondie; Bánh brownie
hu: Élelmiszerek, italok és dohányáru > Élelmiszertételek > Péksütemény > Sütemények és desszertszeletek > Desszertszeletek: Blondie-k; Brownie-k
zh-CN: 饮食/烟酒 > 食品 > 烘焙食品 > 蛋糕/甜品 > 甜品: 白布朗尼; 布朗尼
th: อาหาร เครื่องดื่ม และยาสูบ > รายการอาหาร > เบเกอรี่ > เค้กและบาร์ของหวาน > บาร์ของหวาน: บลอนดี้; บราวนี่
es: Alimentación, bebida y tabaco > Alimentos > Panadería > Barras de postres y pasteles > Barras de postres: Blondies; Brownies
pl: Żywność, napoje i tytoń > Żywność > Wypieki > Ciasta > Batony deserowe: Blondie; Brownie
pt-BR: Alimentos, bebidas e tabaco > Alimentos > Padaria > Bolos e sobremesas em forma de barra > Sobremesas em forma de barra: Blondies; Brownies
ja: 食品・飲料 > 食品 > ベーカリー > ケーキ・スティックケーキ > スティックケーキ: ブロンディ; ブラウニー
sv: Mat, dryck och tobak > Livsmedel > Bakning > Tårtor och efterrättskakor > Dessertbars: Blondies; Brownies
sl-SI: Hrana, pijača in tobak > Prehrambeni izdelki > Pekovski izdelki > Pecivo in sladice > Sladke rezine: Blondinke; Rjavčki
fr: Alimentation, boissons et tabac > Aliments > Boulangerie > Gâteaux et barres dessert > Barres dessert: Blondies; Brownies
tr: Yiyecek, İçecekler ve Tütün Mamülleri > Yiyecek Çeşitleri > Unlu Mamuller > Kekler ve Tatlı Çubuklar > Tatlı Barları: Blondieler; Brownieler
ko: 식품/음료/담배 > 식품 > 제과/제빵 > 케이크/디저트 바 > 디저트 바: 블론디; 브라우니
lt-LT: Maistas, gėrimai ir tabakas > Maisto prekės > Kepiniai > Tortai ir desertai > Sausaininės juostelės: Baltieji brauniai; Šokoladainiai
da: Fødevarer, drikkevarer og tobak > Fødevarer > Bagning > Kager og dessertbarer > Dessertbarer: Blondies; Brownies
nb: Mat, drikkevarer og tobakk > Matvarer > Bakeri > Kaker og dessertbarer > Dessertbarer: Blondies; Brownies
sk-SK: Potraviny, nápoje a tabakové výrobky > Potraviny > Pečivo > Zákusky a dezerty > Dezerty: Koláče blondie; Brownies
en: Food, Beverages & Tobacco > Food Items > Bakery > Cakes & Dessert Bars > Dessert Bars: Blondies; Brownies
it: Cibo, bevande e tabacco > Alimenti > Prodotti da forno > Torte e dessert > Barrette da dessert: Blondie; Brownie
ro-RO: Alimente, băuturi și tutun > Produse alimentare > Brutărie > Prăjituri și batoane desert > Batoane desert: Prăjituri blondie; Negrese
zh-TW: 食物、飲料和菸草 > 食品 > 烘焙坊 > 蛋糕和點心棒 > 點心棒: 金髮布朗尼; 布朗尼
bg-BG: Храна, напитки и тютюневи изделия > Хранителни продукти > Печива > Торти и десертни блокчета > Десертни блокчета: Блонди; Браунита
de: Nahrungsmittel, Getränke & Tabak > Lebensmittel > Backwaren > Kuchen > Desserttheken: Blondies; Brownies
hr-HR: Hrana, piće i duhan > Prehrambeni artikli > Pekara > Torte i kolači > Kolači: Blondie; Brownie
pt-PT: Comida, bebidas e tabaco > Artigos alimentares > Panificação > Bolos e barras de sobremesa > Barras de sobremesa: Blondies; Brownies
ru: Продукты, напитки и табачные изделия > Пищевые продукты > Выпечка > Торты и десерты > Десерты: Блонди; Брауни
cs: Jídlo, pití a tabák > Potraviny > Pečivo > Zákusky > Desertní tyčinky: Blondies; Brownies